臺灣臺北地方法院民事判決　　　　　　　　　　　　九十三年度訴字第四０一五號
　　原　　　告　國泰世華商業銀行股份有限公司
　　法定代理人　甲○○
　　訴訟代理人　丙○○
　　被　　　告　乙○○
當事人間請求給付信用卡消費款事件，本院於中華民國九十三年十一月八日言詞辯論
終結，判決如下：
    主  文
被告應連帶給付原告新台幣陸拾玖萬零貳佰捌拾元，及其中新台幣陸拾伍萬陸仟零伍
拾柒元自民國九十三年九月八日起至清償日止，按週年利率百分之十九點七計算之利
息。
訴訟費用由被告負擔。
    事  實
甲、原告方面：
一、聲明：如主文所示。
二、陳述：
（一）被告於民國（同）八十九年五月二十三日、九十年十一月十三日、九十一年十
      一月四日及九十二年二月二十四日與原告成立信用卡使用契約，領用如後附表
      所示之信用卡。依約被告就使用系爭信用卡所生之債務，負全部給付責任。此
      觀信用卡申請書暨信用卡約定條款即足證明。而被告領用系爭信用卡後，即得
      於各特約商店記帳消費，依信用卡約定條款第十四條、十五條之約定，應於當
      期繳款截止日前向原告全部清償，或以循環信用方式繳付最低應繳金額，逾期
      清償者依信用卡約定條款第十五條、二十一條、二十二條之約定，除喪失期限
      利益外，應另行給付債權人按年息百分之十九點七計算之利息，惟至九十三年
      九月七日止，被告信用卡帳款尚有十八萬九千八百二十四元未按期繳付（其中
      本金為十七萬九千五百八十六元、利息為一萬零二百三十八元）。
（二）被告於九十年八月二十三日以代償卡代付其於中國信託銀行之VISA卡之信用卡
      欠款四萬元及友邦國際信用卡之MASTER卡之信用卡欠款十四萬元，就該代償部
      分之利息及費用，計收方式係以代償後，一年內計收年息百分之十一點六六之
      利息，惟迄今上述期間已期滿（至民國九十一年八月二十二日止），依代償卡
      契約之約定，則應以年息百分之十九點七計收利息，至九十三年九月七日止，
      系爭代償卡帳款尚餘三萬二千七百六十八元未按期繳付（其中本金為三萬零七
      百五十八元、利息為二千零十一元）。
（三）被告於九十二年七月九日以代償卡代付其於遠東銀行之MASTER卡之信用卡欠款
      十三萬九千九百二十一元，就該代償部分之利息及費用，計收方式係以代償後
      ，應按月繳納代償餘額百分之一點一計算之二十四期手續費（即前述期間內不
      計收利息），逾期清償者依代償卡契約適用信用卡約定條款第十五條、二十一
      條、二十二條之約定，除喪失期限利益外，則更以年息百分之十九點七計收利
      息，至九十三年九月七日止，系爭代償卡帳款尚餘十二萬四千五百七十九元未
      按期繳付（其中本金為十一萬九千三百三十一元、手續費為五千二百四十八元
      ）。
（四）被告於九十三年一月七日以代償卡代付其於渣打銀行之VISA卡之信用卡欠款二
      十萬元，就該代償部分之利息及費用，計收方式係以代償後，應按月繳納代償
      餘額百分之一點一計算之二十四期手續費（即前述期間內不計收利息），逾期
      清償者依代償卡契約適用信用卡約定條款第十五、二十一、二十二條之約定，
      除喪失期限利益外，則更以年息百分之十九點七計收利息，至九十三年九月七
      日止，系爭代償卡帳款尚餘二十萬六千九百十七元未按期繳付（其中本金為十
      九萬八千一百九十七元、手續費為八千七百二十元）。
（五）被告於九十二年二月二十六日與原告成立簡易通信貸款契約，向原告貸款十六
      萬元整，按年息百分之十八點五計算之利息，約定分三年共三十六期清償，依
      年金法按月計付本息，併入信用卡帳單中與信用卡消費帳款ㄧ同繳納。依約定
      條款第一條之約定，如未依約於繳款期限前繳款或未繳足月付金時，原告得將
      未繳金額之本金部分，或經原告主張視為到期之本金部分，按信用卡循環利率
      （年息百分之十九點七）計算利息。依約定條款第四、五條之約定，倘為延遲
      繳款經原告主張暫停被告信用卡之權利時，除喪失期限利益，視同全部到期，
      ，至九十三年九月七日止，簡易通信貸款帳款尚餘十三萬六千一百九十二元未
      按期繳付（其中本金為十二萬八千一百八十五元，利息為八千零七元）。
（六）綜合上述計算被告至九十三年九月七日止，帳款尚餘六十九萬零二百八十元未
      按期繳付，（含信用卡帳款金額為十八萬九千八百二十四元，代償卡帳款金額
      為三十六萬四千二百六十四元，簡易通信貸款帳款金額為十三萬六千一百九十
      二元），迭經催討無效，是請求判決如訴之聲明。
三、證據：提出信用卡申請書等四件、代償卡契約三件、簡易通信貸款契約一件、債
    權明細表、約定書各一件為證。
乙、被告方面：被告未於言詞辯論期日到場，亦未提出書狀作何聲明或陳述。
    理  由
甲、程序方面：
一、依兩造約定書第二十六條規定，二造合意以本院為第一審管轄法院，是本院自有
    管轄權。
二、原國泰商業銀行股份有限公司已於九十二年六月二十六日經財政部核准正式與世
    華聯合商業銀行股份有限公司合併，國泰商業銀行股份有限公司為消滅銀行，世
    華聯合商業銀行股份有限公司為存續銀行，世華聯合商業銀行股份有限公司並於
    九十二年十月二十七日經經濟部核准登記正式更名為國泰世華商業銀行股份有限
    公司，原國泰商業銀行股份有限公司暨原世華聯合商業銀行股份有限公司之權利
    義務關係由合併後存續並更名之國泰世華商業銀行股份有限公司依公司法第七十
    五條規定概括承受，亦應先予敘明。
三、本件被告未於言詞辯論期日到場，核無民事訴訟法第三百八十六條所列各款情形
    ，應依原告之聲請，由其一造辯論而為判決。
乙、實體方面：
一、本件原告主張之前開事實，已據其提出與所述相符之信用申請書、代償卡契約、
    簡易通信貸款契約、債權明細表、約定書等件為證，被告未到庭陳述，亦未提出
    書狀供本院審酌，自堪信原告之主張為真實。
二、從而本件原告依信用卡契約、代償卡契約、簡易通訊契約請求被告給付如主文所
    示之本金、利息即有理由，應予准許。
丙、結論：本件原告之訴為有理由，依民事訴訟法第三百八十五條第一項前段、第七
    十八條判決如主文。
中　　　華　　　民　　　國　　九十三　　年　　 十一 　　月　　二十二　　日
          　　　　　          民事第四庭  法  官    洪遠亮
正本係照原本作成
如對本判決上訴，須於判決送達後廿日內向本院提出上訴狀
中　　　華　　　民　　　國　　九十三　　年　　 十一 　　月　　二十二　　日
                                          書記官    柯金珠
附表：
■VISA         ■正卡    卡號：0000-0000-0000-0000
■MASTER       ■正卡    卡號：0000-0000-0000-0000/0000-0000-0000-0000/0000
                               -0000-0000-0000
■代償 信用卡  ■正卡    卡號：0000-0000-0000-0000/0000-0000-0000-0000/0000
                               -0000-0000-0000
■簡易通信貸款 ■正卡    卡號：0000-0000-0000-0000
